Inventaris van het archief van de Hoge Raad der Nederlanden, (1939) 1940-1979 (1981)
Nationaal Archief, Den Haag
- RECHTSPRAAK, 1.
  - De tweede kamer: strafzaken, 1.2
    - het behandelen van cassatieberoepen, 1.2.1
      - Dossiers inzake beroepschriften in cassatie, 1940-1979; 756-1570; 815 pakken
        - 1977 februari 15, 1453
        - 1977 februari 22, 1454
        - 1977 maart 1, 1455
        - 1977 maart 8, 1456
        - 1977 maart 29, 1457
        - 1977 april 5, 1458
        - 1977 april 19, 1459
        - 1977 april 26, 1460
        - 1977 mei 3, 1461
        - 1977 mei 10, 1462
        - 1977 mei 17, 1463
        - 1977 mei 24, 1464
        - 1977 mei 31, 1465
        - 1977 juni 7, 1466
        - 1977 juni 14, 1467
        - 1977 juni 21, 1468
        - 1977 juni 28, 1469
        - 1977 juli 1, 1470
        - 1977 juli 8, 1471
        - 1977 juli 22, 1472
        - 1977 september 6, 1473
        - 1977 september 13, 1474
        - 1977 september 19, 1475
        - 1977 september 27, 1476
        - 1977 oktober 11, 1477
        - 1977 oktober 18, 1478
        - 1977 oktober 25, 1479
        - 1977 november 1, 1480
        - 1977 november 8, 1481
        - 1977 november 15, 1482
        - 1977 november 22, 1483
        - 1977 november 29, 1484
        - 1977 december 6, 1485
        - 1977 december 13, 1486
        - 1977 december 20, 1487
        - 1978 januari 3, 1488
        - 1978 januari 10, 1489
        - 1978 januari 17, 1490
        - 1978 januari 24, 1491
        - 1978 januari 31, 1492
        - 1978 februari 7, 1493
        - 1978 februari 14, 1494
        - 1978 februari 21, 1495
        - 1978 maart 14, 1496
        - 1978 maart 21, 1497
        - 1978 april 4, 1498
        - 1978 april 11, 1499
        - 1978 april 18, 1500
        - 1978 april 25, 1501
        - 1978 mei 2, 1502
        - 1978 mei 9, 1503
        - 1978 mei 23, 1504
        - 1978 mei 30, 1505
        - 1978 juni 6, 1506
        - 1978 juni 13, 1507
        - 1978 juni 20, 1508
        - 1978 juni 27, 1509
        - 1978 juli 4, 1510
        - 1978 juli 25, 1511
        - 1978 augustus 22, 1512
        - 1978 september 5, 1513
        - 1978 september 12, 1514
        - 1978 september 18, 1515
        - 1978 september 26, 1516
        - 1978 oktober 3, 1517
        - 1978 oktober 10, 1518
        - 1978 oktober 17, 1519
        - 1978 oktober 24, 1520
        - 1978 oktober 31, 1521
        - 1978 november 7, 1522
        - 1978 november 14, 1523
        - 1978 november 21, 1524
        - 1978 november 28, 1525
        - 1978 december 5, 1526
        - 1978 december 12, 1527
        - 1978 december 19, 1528
        - 1979 januari 9, 1529
        - 1979 januari 16, 1530
        - 1979 januari 23, 1531
        - 1979 januari 30, 1532
        - 1979 februari 6, 1533
        - 1979 februari 13, 1534
        - 1979 februari 20, 1535
        - 1979 februari 27, 1536
        - 1979 maart 6, 1537
        - 1979 maart 13, 1538
        - 1979 maart 20, 1539
        - 1979 maart 27, 1540
        - 1979 april 3, 1541
        - 1979 april 10, 1542
        - 1979 mei 1, 1543
        - 1979 mei 8, 1544
        - 1979 mei 15, 1545
        - 1979 mei 22, 1546
        - 1979 mei 29, 1547
        - 1979 juni 5, 1548
        - 1979 juni 12, 1549
        - 1979 juni 19, 1550
        - 1979 juni 26, 1551
        - 1979 juli 3, 1552
        - 1979 juli 24, 1553
        - 1979 augustus 17, 1554
        - 1979 september 4, 1555
        - 1979 september 11, 1556
        - 1979 september 17, 1557
        - 1979 september 25, 1558
        - 1979 oktober 2, 1559
        - 1979 oktober 10, 1560
        - 1979 oktober 16, 1561
        - 1979 oktober 23, 1562
        - 1979 oktober 30, 1563
        - 1979 november 6, 1564
        - 1979 november 13, 1565
        - 1979 november 20, 1566
        - 1979 november 27, 1567
        - 1979 december 4, 1568
        - 1979 december 11, 1569
        - 1979 december 18, 1570
      - Rolregisters, 1940-1979; 1571-1600; 30 delen
        Vormt een toegang op de inv. nrs. 565-1570
        - 1939 januari 3 - 1940 januari 19 - rolnrs: 42980 - 43896, 1571
        - 1940 januari 19 - 1941 februari 7 - rolnrs: 43897 - 45170, 1572
        - 1941 februari 7 - 1942 januari 16 - rolnrs: 45171 - 46119, 1573
        - 1942 januari 16 - 1942 november 3 - rolnrs: 46120 - 47013, 1574
        - 1942 november 3 - 1943 oktober 12 - rolnrs: 47014 - 47906, 1575
        - 1943 oktober 12 - 1944 juli 3 rolnrs: 47907 - 48863, 1576
        - 1943 juli 3 - 1947 maart 17 rolnrs: 48864 - 49810, 1577
        - 1947 maart 17 - 1948 maart 31 rolnrs: 49811 - 50773, 1578
        - 1948 maart 31 - 1949 maart 2 rolnrs: 50774 - 51706, 1579
        - 1949 maart 2 - 1950 januari 7 rolnrs: 51707 - 52642, 1580
        - 1950 januari 7 - 1950 december 14 - rolnrs: 52643 - 53512, 1581
        - 1950 december 14 - 1951 november 26 - rolnrs: 53513 - 54380, 1582
        - 1951 november 26 - 1952 december 15 - rolnrs: 54381 - 55276, 1583
        - 1952 december 15 - 1953 december 3 - rolnrs: 55277 - 56179, 1584
        - 1953 december 4 - 1955 april 16 - rolnrs: 56180 - 57369, 1585
        - 1955 april 15 - 1956 november 23 - rolnrs: 57370 - 58561, 1586
        - 1956 november 23 - 1958 november 29 - rolnrs: 58562 - 59764, 1587
        - 1958 december 1 - 1961 februari 8 - rolnrs: 59765 - 60907, 1588
        - 1961 februari 11 - 1963 mei 9 rolnrs: 60908 - 62102, 1589
        - 1963 mei 10 - 1965 maart 2 rolnrs: 62103 - 62988, 1590
        - 1965 maart 2 - 1967 februari 20 rolnrs: 62989 - 63885, 1591
        - 1967 februari 20 - 1968 oktober 29 - rolnrs: 63886 - 64756, 1592
        - 1968 oktober 29 - 1970 augustus 19 - rolnrs: 64757 - 65624, 1593
        - 1970 augustus 24 - 1972 juni 30 - rolnrs: 65625 - 66551, 1594
        - 1972 juli 3 - 1974 april 25 rolnrs: 66552 - 67423, 1595
        - 1974 april 25 - 1976 april 20 rolnrs: 67424 - 68320, 1596
        - 1976 april 21 - 1977 juli 21 rolnrs: 68321 - 69229, 1597
        - 1977 juli 22 - 1978 juli 20 rolnrs: 69230 - 70124, 1598
        - 1978 juli 20 - 1979 juli 3 rolnrs: 70125 - 71022, 1599
        - 1979 juli 3 - 1980 april 22 rolnrs: 71023 - 71919, 1600
      - Klappers op de rolregisters, 1940-1954; 1601-1613; 13 katernen
        Vormt een toegang op de inv. nrs. 1571-1600, 1942 ontbreekt; zie tevens inv. nrs. 1601-1613 (het verschil met deze toegang is onduidelijk)
        - 1940, 1601
        - 1941, 1602
        - 1943, 1603
        - 1944-1945, 1604
        - 1946, 1605
        - 1947, 1606
        - 1948, 1607
        - 1949, 1608
        - 1950, 1609
        - 1951, 1610
        - 1952, 1611
        - 1953, 1612
        - 1954, 1613
      - Klappers op de rol van strafzaken, 1948-1968; 1614-1616; 3 delen
        Vormt een toegang op de inv. nrs. 1571-1600;; zie tevens inv. nrs. 1614-1616 (het verschil met deze toegang is onduidelijk)
        - 1948 februari 1 - 1951 juli 31 rolnrs: 47157 - 54161, 1614
        - 1951 augustus 1 - 1961 februari 10 - rolnrs: 54162 - 60907, 1615
        - 1961 februari 11 - 1968 september 10 - rolnrs: 60908 - 63816, 1616
      - Lijst houdende per zittingsdatum van de strafkamer gedane uitspraken en nieuw ingekomen zaken, 1966 januari 11 - 1968 juni 11; 1617; 1 omslag
      - Dossiers betreffende... in hoger beroep tegen het arrest van het gerechtshof van Den Haag inzake meervoudige diefstal, 1921-1961; 1618-1619; 2 omslagen
        - 1921-1961, deel 'E', 1618
        - 1921-1957, deel 'F', 1619
      - Dossier betreffende... in cassatie tegen de arrondissementsrecht-bank van Amsterdam inzake het niet getuigen, 1947-1948; 1620; 1 omslag
      - Dossier betreffende... in cassatie tegen de arrondissementsrechtbank van Groningen inzake ontslag van een werknemer, 1949-1951; 1621; 1 omslag
        Rolnummer 53291
      - Dossier betreffende de zaak... (verduistering van gelden), 1949-1955; 1622-1627; 6 omslagen
        - deel 'D'; 1e revisieverzoek van beklaagde..., 1951, 1622
        - deel 'E'; rapporten en getuigenverklaringen, 1952-1955, 1623
        - deel 'F'; brieven van... aan..., 1952, 1624
        - deel 'G'; proces-verbaal en bijbehorende stukken van de gemeentepolitie Utrecht inzake onderzoek naar een ontvangen pakket, 1625
        - deel 'H'; conclusie en beschikkingen, 1950-1952, 1626
        - deel 'I'; correspondentie ingekomen bij de Procureur-Generaal, 1951-1958, 1627
      - Ingetrokken beroepschriften in cassatie, 1973; 1628; 1 omslag
    - het behandelen van verzoekschriften:, 1.2.2
      - inzake beschikkingen, 1.2.2.1
        - Dossiers inzake verzoekschriften tot cassatie van beschikkingen van de gerechten, 1943-1979; 1629-1648; 20 pakken
          As toegang hierop zie inv. nrs. 1649-1650
          De vermelde data zijn data van ingekomen verzoekschriften bij de Hoge Raad
          - 1943 - 1948 - nrs. 243 - 289, 1629
          - 1948 september 23 - 1951 augustus 7 - nrs. 290 - 350, 1630
          - 1951 september 8 - 1953 april 16 - nrs. 351 - 402, 1631
          - 1953 april 24 - 1955 juni 4 - nrs. 403 - 465, 1632
          - 1955 juni 4 - 1960 januari 14 - nrs. 466 - 549, 1633
          - 1960 januari 20 - 1963 mei 24 - nrs. 550 - 615, 1634
          - 1963 juni 13 - 1965 oktober 7 - nrs. 616 - 662, 1635
          - 1965 oktober 15 - 1968 januari 3 - nrs. 663 - 716, 1636
          - 1968 februari 15 - 1970 februari 13 - nrs. 717 - 774, 1637
          - 1970 februari 19 - 1970 december 28 - nrs. 775 - 818, 1638
          - 1971 januari 6 - 1972 april 19 - nrs. 819 - 855, 1639
          - 1972 mei 9 - 1973 maart 22 - nrs. 856 - 884, 1640
          - 1973 april 13 - 1975 januari 28 - nrs. 885 - 934, 1641
          - 1975 februari 11 - 1976 maart 10 - nrs. 935 - 962, 1642
          - 1976 april 21 - 1977 januari 4 - nrs. 963 - 987, 1643
          - 1977 januari 12 - 1977 juni 23 - nrs. 988 - 1006, 1644
          - 1977 juni 24 - 1978 januari 6 - nrs. 1007 - 1028, 1645
          - 1978 februari 20 - 1978 september 27 - nrs. 1029 - 1057, 1646
          - 1978 oktober 2 - 1979 maart 2 - nrs. 1058 - 1079, 1647
          - 1979 maart 19 - 1979 augustus 27 - nrs. 1080 - 1100, 1648
        - Registers op de verzoekschriften, 1927-1985; 1649-1650; 1 omslag, 1 deel
          Is toegang op inv. nrs. 1629-1648
          - 1927 januari 18 - 1949 augustus 6 - nrs. 1 - 307 (omslag), 1649
          - 1949 september 22 - 1985 juni 6 - nrs. 308 - 1654, 1650
      - inzake herziening van het vonnis (herzieningsaanvraag), 1.2.2.2
        - Arresten, 1940-1981; 1651-1663; 13 banden
          - 1939 - 1940 zaaknr. 2951 - 3081, 1651
          - 1941 - 1946 zaaknr. 3082 - 3221, 1652
          - 1947 - 1950 zaaknr. 3223 - 3376, 1653
          - 1951 - 1953 april zaaknr. 3377 - 3501, 1654
          - 1953 juni - 1955 juni 21 zaaknr. 3502 - 3600, 1655
          - 1955 juni 14 - 1957 augustus - zaaknr. 3601 - 3700, 1656
          - 1958 oktober - 1961 zaaknr. 3701 - 3841, 1657
          - 1962 - 1967 maart zaaknr. 3842 - 3950, 1658
          - 1967 april - 1970 april zaaknr. 3951 - 4024, 1659
          - 1970 januari 27 - 1972 zaaknr. 4026 - 4104, 1660
          - 1973 - 1976 zaaknr. 4101 - 4211, 1661
          - 1977 - 1978 zaaknr. 4201 - 4254, 1662
          - 1979 - 1981 zaaknr. 4262 - 4326, 1663
        - Dossiers inzake verzoekschriften tot herziening van uitspraken van de gerechten, 1940-1979; 1664-1704; 41 pakken
          Zie ook plaatsingslijst van de Hoge Raad over de periode 1838 - 1939; inv. nrs. 895 - 903
          - 1940 februari 19 - 1940 oktober 2 - nrs. 3030 - 3075, 1664
          - 1940 oktober 5 - 1941 december 30 - nrs. 3076 - 3122, 1665
          - 1942 januari 12 - 1943 september 2 - nrs. 3123 - 3169, 1666
          - 1943 oktober 5 - 1946 mei 4 - nrs. 3170 - 3220, 1667
          - 1946 mei 9 - 1947 juli 22 - nrs. 3221 - 3260, 1668
          - 1947 juli 29 - 1948 december 8 - nrs. 3261 - 3313, 1669
          - 1948 december 20 - 1949 oktober 6 - nrs. 3314 - 3335, 1670
          - 1949 november 4 - 1950 augustus 16 - nrs. 3354 - 3394, 1671
          - 1950 augustus 23 - 1951 april 14 - nrs. 3395 - 3423, 1672
          - 1951 april 19 - 1952 januari 3 - nrs. 3424 - 3450, 1673
          - 1952 januari 14 - 1952 september 5 - nrs. 3451 - 3481, 1674
          - 1952 september 5 - 1953 juni 20 - nrs. 3482 - 3513, 1675
          - 1953 juni 23 - 1953 december 3 - nrs. 3514 - 3536, 1676
          - 1953 december 11 - 1954 mei 20 - nrs. 3537 - 3562, 1677
          - 1954 mei 24 - 1955 januari 7 - nrs. 3563 - 3595, 1678
          - 1955 januari 14 - 1955 november 25 - nrs. 3596 - 3631, 1679
          - 1955 november 29 - 1956 oktober 23 - nrs. 3632 - 3662, 1680
          - 1956 oktober 23 - 1958 februari 26 - nrs. 3663 - 3715, 1681
          - 1958 januari 30 - 1959 mei 28 - nrs. 3716 - 3766, 1682
          - 1959 juni 4 - 1960 mei 19 - nrs. 3767 - 3816, 1683
          - 1960 mei 31 - 1961 juni 26 - nrs. 3817 - 3850, 1684
          - 1961 juli 12 - 1961 december 14 - nrs. 3851 - 3867, 1685
          - 1962 januari 5 - 1962 november 2 - nrs. 3868 - 3882, 1686
          - 1962 november 28 - 1965 januari 7 - nrs. 3883 - 3914, 1687
          - 1965 januari 28 - 1967 januari 8 - nrs. 3915 - 3950, 1688
          - 1967 januari 17 - 1968 maart 20 - nrs. 3951 - 3976, 1689
          - 1968 april 2 - 1969 april 18 - nrs. 3977 - 4005, 1690
          - 1969 april 22 - 1969 november 14 - nrs. 4006 - 4026, 1691
          - 1969 november 17 - 1970 augustus 21 - nrs. 4027 - 4050, 1692
          - 1970 september 18 - 1971 november 3 - nrs. 4051 - 4077, 1693
          - 1971 november 10 - 1972 augustus 10 - nrs. 4078 - 4101, 1694
          - 1972 augustus 18 - 1973 juni 27 - nrs. 4102 - 4129, 1695
          - 1973 juni 12 - 1973 december 17 - nrs. 4130 - 4149, 1696
          - 1973 december 18 - 1975 april 22 - nrs. 4150 - 4176, 1697
          - 1975 april 29 - 1975 december 11 - nrs. 4177 - 4196, 1698
          - 1975 december 11 - 1977 januari 7 - nrs. 4197 - 4213, 1699
          - 1977 januari 17 - 1977 juli 22 - nrs. 4214 - 4224, 1700
          - 1977 juli 22 - 1977 december 14 - nrs. 4225 - 4241, 1701
          - 1977 december 22 - 1978 mei 25 - nrs. 4242 - 4251, 1702
          - 1978 juni 26 - 1978 november 9 - nrs. 4252 - 4265, 1703
          - 1978 november 15 - 1979 augustus 20 - nrs. 4266 - 4288, 1704
            In de zaken met rolnrs. 4270, 4272, 4275, 4277, 4278, 4280, 4281, 4282, 4286, 4287 is uitspraak gedaan in 1980. Derhalve zijn deze stukken niet in deze inventaris opgenomen.
        - Verzoekschrift van... tot herziening van het arrest van de Hoge Raad van 22 juni 1942, rolzaaknr. 46294, 1947 maart 15; 1705; 1 stuk
        - Processen - verbaal der terechtzitting, 1940-1979; 1706-1751; 27 pakken, 18 banden, 1 omslag
          - 1940 januari 2 - 1940 april 15, 1706
          - 1940 april 22 - 1940 december 19, 1707
          - 1941 januari 6 - 1941 december 22, 1708
          - 1942 januari 5 - 1942 december 21, 1709
          - 1943 januari 4 - 1943 december 20, 1710
          - 1944 januari 3 - 1944 september 12, 1711
          - 1945 december 11 - 1945 september 18, 1712
          - 1946 januari 8 - 1946 december 17, 1713
          - 1947 januari 7 - 1947 december 23, 1714
          - 1948 januari 13 - 1948 september 28, 1715
          - 1948 oktober 5 - 1948 december 21, 1716
          - 1949 januari 4 - 1949 april 5, 1717
          - 1949 april 12 - 1949 augustus 26, 1718
          - 1949 september - 1949 december 20, 1719
          - 1950 januari 3 - 1950 april 25, 1720
          - 1950 mei 2 - 1950 oktober 3, 1721
          - 1950 oktober 10 - 1950 december 19, 1722
          - 1951 januari 9 - 1951 maart 13, 1723
          - 1951 maart 20 - 1951 juni 26, 1724
          - 1951 december 18- 1951 juli 17, 1725
          - 1952 januari 8 - 1952 maart 25, 1726
          - 1952 april 1 - 1952 september 9, 1727
          - 1952 september 14 - 1952 december 23, 1728
          - 1953 januari 13 - 1953 december 22, 1729
          - 1954 januari 12 - 1954 december 28, 1730
          - 1955 januari - 1955 december 20, 1731
          - 1956 januari 10 - 1956 december 18, 1732
          - 1957 januari 8 - 1959 december 22, 1733; (band)
          - 1960 januari 12 - 1961 december 19, 1734; (band)
          - 1962 januari 9 - 1963 december 17, 1735; (band)
          - 1964 januari 7 - 1964 december 22, 1736; (band)
          - 1964 november 3, 1737; (omslag)
          - 1965 januari 12 - 1965 december 21, 1738; (band)
          - 1966 januari 11 - 1966 december 20, 1739; (band)
          - 1967 januari 9 - 1967 december 12, 1740; (band)
          - 1968 januari 9 - 1969 december 23, 1741; (band)
          - 1970 januari 13 - 1970 december 22, 1742; (band)
          - 1971 januari 12 - 1971 december 21, 1743; (band)
          - 1972 januari 4 - 1972 december 19, 1744; (band)
          - 1973 januari 9 - 1973 december 18, 1745; (band)
          - 1974 januari 8 - 1974 december 17, 1746; (band)
          - 1975 januari 7 - 1975 december 16, 1747; (band)
          - 1976 januari 6 - 1976 december 21, 1748; (band)
          - 1977 januari 4 - 1977 december 20, 1749; (band)
          - 1978 januari 3 - 1978 december 19, 1750; (band)
          - 1979 januari 9 - 1979 december 18, 1751; (band)
        - Register van herzieningszaken, - nrs. 3412 - 4889, 1951-1994; 1752; 1 deel
          Zie hieronder inventarisnummers 1753-1755
        - Registers van herzieningszaken, 1944-1990; 1753-1755; 3 delen
          Dit overlapt deels met het register inv. nr. 1752, echter betreft deels andere gegevens. Het verschil is onduidelijk.
          - 1944 - 1957 - nrs. 3179 - 3687, 1753
            Met voorin een klapper
          - 1957 - 1978 - nrs. 3688 - 4247, 1754
          - 1978 - 1990 - nrs. 4248 - 4651, 1755
        - Klappers op de registers van herzieningszaken, 1922-1966; 1756-1757; 2 delen
          Vormt een toegang op inv. nrs. 1752-1754.
          - 1922-1951, 1756
          - 1951-1966, 1757
        - Staten houdende per zittingsdag per nummer een samenvatting van de rechtsgang en de uitspraak, 1940-1949; 1758; 1 omslag
        - Stukken behorende bij het verzoekschrift van... tot herziening van de uitspraak van het Bijzondere Gerechtshof te 's Hertogenbosch van 12 november 1946, 1970 augustus 28; 1759; 1 omslag
        - Stukken betreffende de zaak Menten, rolzaaknr. 69.597, 1977-1978; 1760-1768; 9 omslagen
          - 1977, pleitnotities van de advocaat, 1760
          - 1977, afschriften van stukken van de arrondissementsrechtbank te Amsterdam, 1761
          - 1978, middelen van cassatie met correspondentie, 1762
          - 1978, strafrechtelijk dossier, 1763
          - 1978, correspondentie, 1764
          - 1978, stukken betreffende de voorbereiding van de zitting van de Hoge Raad, 1765
          - 1978, conclusie van de raadsheer mr. Remmelink, 1766
          - 1978, arrest met inhoudsopgave, 1767
          - 1979, conclusie van de raadsheer mr. Remmelink, 1768
      - inzake de vreemdelingenwet, 1.2.2.3
        - Verzoekschriften inzake bepaling van de Nederlandse nationaliteit op grond van de vreemdelingenwet, met beschikkingen, 1946-1968; 1769-1771; 3 omslagen
          - 1946 mei - 1949 februari - nrs. 2146 - 2304, 1769
          - 1949 juni - 1954 oktober - nrs. 2335 - 2845, 1770
          - 1955 maart - 1968 augustus - nrs. 2881 - 3964, 1771
  - De derde kamer: belastingzaken, 1.3
    - het behandelen van cassatieberoepen:, 1.3.1
      - tegen uitspraken van de belastingkamers der gerechtshoven, 1.3.1.1
        - Arresten, 1940-1979; 1772-1966; 195 banden
          Zie ook de inventaris over de periode 1838 - 1939; inv. nrs. 904 - 933.
          Zie voor de dossiers van de cassatiezaken, met daarin o.a. de concept-arresten, de inv. nrs. 1967-2410
          Voor een toegang op deze arresten zie de rolregisters; inv. nrs. 2413-2426
          - 1940 januari 3 - 1940 maart 13 - nr. 59, 1772
          - 1940 maart 13 - 1940 mei 20 - nr. 60, 1773
          - 1940 juni 12 - 1940 december 18 - nr. 61, 1774
          - 1941 januari 8 - 1941 maart 26 - nr. 62, 1775
          - 1941 maart 26 - 1941 oktober 8 - nr. 63, 1776
          - 1941 oktober 15 - 1941 december 24 - nr. 64, 1777
          - 1942 januari 7 - 1942 april 22 - nr. 65, 1778
          - 1942 april 29 - 1942 oktober 28 - nr. 66, 1779
          - 1942 november 4 - 1942 december 23 - nr. 67, 1780
          - 1943 januari 6 - 1943 december 22 - nr. 68, 1781
          - 1944 januari 5 - 1944 maart 15 - nr. 69, 1782
          - 1944 maart 29 - 1945 december 12 - nr. 70, 1783
          - 1946 januari 9 - 1946 maart 27 - nr. 71, 1784
          - 1946 april 3 - 1946 december 18 - nr. 72, 1785
          - 1947 januari 8 - 1947 december 30 - nr. 73, 1786
          - 1948 januari 7 - 1948 december 8 - nr. 74, 1787
          - 1949 januari 5 - 1949 mei 11 - nr. 75, 1788
          - 1949 mei 11 - 1949 december 28 - nr. 76, 1789
          - 1950 januari 4 - 1950 april 5 - nr. 77, 1790
          - 1950 april 5 - 1950 december 27 - nr. 78, 1791
          - 1951 januari 3 - 1951 juni 13 - nr. 79, 1792
          - 1951 juni 13 - 1951 december 28 - nr. 80, 1793
          - 1952 januari 2 - 1952 april 2 - nr. 81, 1794
          - 1952 april 9 - 1952 juni 18 nr. 82, 1795
          - 1952 oktober 1 - 1952 december 31 - nr. 83, 1796
          - 1953 januari 14 - 1953 maart 25 - nr. 84, 1797
          - 1953 april 1 - 1953 juni 10 - nr. 85, 1798
          - 1953 juni 24 - 1953 oktober 7 - nr. 86, 1799
          - 1953 oktober 14 - 1953 december 30 - nr. 87, 1800
          - 1954 januari 6 - 1954 april 7 - nr. 88, 1801
          - 1954 april 14 - 1954 juni 16 - nr. 89, 1802
          - 1954 juni 23 - 1954 oktober 20 - nr. 90, 1803
          - 1954 oktober 27 - 1954 december 29 - nr. 91, 1804
          - 1955 januari 5 - 1955 maart 16 - nr. 92, 1805
          - 1955 maart 23 - 1955 mei 18 - nr. 93, 1806
          - 1955 mei 25 - 1955 september 28 - nr. 94, 1807
          - 1955 oktober 5 - 1955 december 28 - nr. 95, 1808
          - 1956 januari 4 - 1956 februari 29 - nr. 96, 1809
          - 1956 maart 7 - 1956 mei 2 - nr. 97, 1810
          - 1956 mei 9 - 1956 juni 6 - nr. 98, 1811
          - 1956 juni 13 - 1956 september 12 - nr. 99, 1812
          - 1956 september 19 - 1956 oktober 31 - nr. 100, 1813
          - 1956 november 7 - 1956 december 27 - nr. 101, 1814
          - 1957 januari 2 - 1957 februari 27 - nr. 102, 1815
          - 1957 maart 6 - 1957 april 17 - nr. 103, 1816
          - 1957 april 24 - 1957 juni 19 - nr. 104, 1817
          - 1957 juni 26 - 1957 oktober 30 - nr. 105, 1818
          - 1957 november 6 - 1957 december 24 - nr. 106, 1819
          - 1958 januari 2 - 1958 januari 29 - nr. 107, 1820
          - 1958 februari 5 - 1958 maart 19 - nr. 108, 1821
          - 1958 maart 26 - 1958 april 2 - nr. 109, 1822
          - 1958 april 9 - 1958 mei 21 nr. 110, 1823
          - 1958 mei 28 - 1958 juni 25 - nr. 111, 1824
          - 1958 september 3 - 1958 oktober 15 - nr. 112, 1825
          - 1958 oktober 22 - 1958 november 12 - nr. 113, 1826
          - 1958 november 9 - 1958 december 30 - nr. 114, 1827
          - 1959 januari 7 - 1959 januari 28 - nr. 115, 1828
          - 1959 februari 4 - 1959 februari 18 - nr. 116, 1829
          - 1959 februari 25 - 1959 maart 25 - nr. 117, 1830
          - 1959 april 1 - 1959 mei 6 - nr. 118, 1831
          - 1959 mei 13 - 1959 juni 17 - nr. 119, 1832
          - 1959 juni 24 - 1959 oktober 21 - nr. 120, 1833
          - 1959 oktober 28 - 1959 december 23 - nr. 121, 1834
          - 1960 januari 6 - 1960 maart 9 - nr. 122, 1835
          - 1960 maart 16 - 1960 mei 18 - nr. 123, 1836
          - 1960 mei 25 - 1960 juni 22 - nr. 124, 1837
          - 1960 september 7 - 1960 oktober 19 - nr. 125, 1838
          - 1960 oktober 26 - 1960 november 16 - nr. 126, 1839
          - 1960 november 23 - 1960 december 21 - nr. 127, 1840
          - 1961 januari 11 - 1961 februari 22 - nr. 128, 1841